# 请教版主，这里为什么要以租赁开始日的公允价值，而不是租赁期开始日的公允价值呢？

提问人：jihuijun 时间：2017-05-27 21:38:12
采用融资租赁方式租入的固定资产，应在租赁期开始日，将租赁开始日租赁资产公允价值与最低租赁付款额现值两者中较低者，加上初始直接费用，作为租入资产的入账价值。

回答人：chenyiwei
需要注意“租赁开始日”（inception of lease）和“租赁期开始日”（commencement date of lease term）的区别。租赁开始日，是指租赁协议日与租赁各方就主要租赁条款作出承诺日中的较早者；后者则是指租赁合同规定的不可撤销的租赁期间的开始日。由此可见，租赁开始日的公允价值是交易双方谈判交易条款的基础，一旦达成交易，则后续资产入账时，其价值仍然体现的是租赁开始日而不是实际取得资产日（即租赁期开始日）的公允价值。因而租赁开始日的公允价值比租赁期开始日更具有会计处理方面的意义。